<?xml version="1.0" encoding="UTF-8" standalone="yes"?>
<Wordlist>
    <Paradigm pdgId="1217876" lemma="дарасці+ся" tag="VIPRX">
        <Variant id="a" pravapis="A2008" lemma="дарасці+ся">
            <Slounik name="piskunou2012" idx="50294">{b}дарасці´ся{/b}* {i}зак.{/i}, -расту´ся, -расце´цца, -расцяце´ся, -расту´цца; {i}ПЧ{/i} даро´сся, дарасла´ся, -ло´ся; {i}ЗЛ{/i} дарасці´ся /// v8{sup}6{/sup} B/b</Slounik>
            <Form tag="0">дарасці+ся</Form>
            <Form tag="F1S">дарасту+ся</Form>
            <Form tag="F2S">дарасце+шся</Form>
            <Form tag="F3S">дарасце+цца</Form>
            <Form tag="F1P">дарасцё+мся</Form>
            <Form tag="F2P">дарасцяце+ся</Form>
            <Form tag="F3P">дарасту+цца</Form>
            <Form tag="PMS">даро+сся</Form>
            <Form tag="PFS">дарасла+ся</Form>
            <Form tag="PNS">дарасло+ся</Form>
            <Form tag="PXP">дараслі+ся</Form>
            <Form tag="I2S">дарасці+ся</Form>
            <Form tag="I2P">дарасці+цеся</Form>
            <Form tag="PG">даро+сшыся</Form>
        </Variant>
    </Paradigm>
    <Paradigm pdgId="1221609" lemma="надрасці+" tag="VIPNX">
        <Variant id="a" pravapis="A2008" lemma="надрасці+">
            <Slounik name="piskunou2012" idx="104146">{b}надрасці´{/b} {i}зак.{/i}, -расту´, -расце´, -расцяце´, -расту´ць; {i}ПЧ{/i} -ро´с, -расла´, -ло´; {i}ЗЛ{/i} надрасці´ /// v8{sup}6{/sup} B/b</Slounik>
            <Form tag="0">надрасці+</Form>
            <Form tag="F1S">надрасту+</Form>
            <Form tag="F2S">надрасце+ш</Form>
            <Form tag="F3S">надрасце+</Form>
            <Form tag="F1P">надрасцё+м</Form>
            <Form tag="F2P">надрасцяце+</Form>
            <Form tag="F3P">надрасту+ць</Form>
            <Form tag="PMS">надро+с</Form>
            <Form tag="PFS">надрасла+</Form>
            <Form tag="PNS">надрасло+</Form>
            <Form tag="PXP">надраслі+</Form>
            <Form tag="I2S">надрасці+</Form>
            <Form tag="I2P">надрасці+це</Form>
            <Form tag="PG">надро+сшы</Form>
        </Variant>
    </Paradigm>
</Wordlist>
